【裁判字號】    92,訴,392
【裁判日期】    920912
【裁判案由】    毒品危害防制條例
【裁判全文】
臺灣嘉義地方法院刑事判決                          九十二年度訴字第三九二號
    公  訴  人  臺灣嘉義地方法院檢察署檢察官
    被      告  甲○○
右列被告因違反毒品危害防制條例案件，經檢察官提起公訴（九十二年度毒偵緝字第
七六號），本院判決如左：
    主  文
甲○○連續施用第一級毒品，處有期徒刑玖月；又施用第二級毒品，處有期徒刑參月
。應執行有期徒刑拾月。
    事  實
一、甲○○曾於民國八十六至八十七年間，因施用第一、二級毒品，經送觀察勒戒，
    無繼續施用毒品傾向，經臺灣新竹地方法院於八十七年十月廿六日以八十七年易
    字第一一一號判處免刑，及臺灣桃園地方法院檢察署、臺灣板橋地方法院檢察署
    檢察官分別於八十七年八月三十一日、八十八年六月四日各以八十七年度偵字第
    一０七二九號、八十八年偵字第二三一五號不起訴處分確定（經觀察、勒戒一次
    ）。惟仍不知悔改，復另基於施用第一級毒品海洛因之概括犯意，及施用第二級
    毒品安非他命之犯意，自九十一年八月間某日起至九十二年六月十四日某時許，
    連續在嘉義縣朴子市松華里一九鄰牛挑灣三一五號住處或臺中友人住處，施用第
    一級毒品海洛因多次；另於九十一年十二月十三日至台灣嘉義地方法院檢察署採
    尿前回溯九十六小時內某時，在不詳地點，施用第二級毒品甲基安非他命，均經
    採尿而查獲。嗣並經本院以九十二年度毒聲字第一八七號裁定送觀察勒戒處所觀
    察、勒戒後，認有繼續施用毒品之傾向。
二、案經臺灣嘉義地方法院檢察署自動檢舉偵查起訴。
    理  由
一、訊據被告甲○○於偵、審時坦認前揭施用毒品海洛因之犯罪事實，並有長榮大學
    毒物研究中心尿液檢驗書二份、台灣嘉義地方法院檢察署檢察官採尿交辦單一份
    附卷可憑（見偵卷第二頁、偵緝卷第三二、三三頁）。被告自白與事實相符，足
    以採信，事證明確，此部分犯行堪以認定。
二、另訊據被告雖矢口否認上揭施用第二級毒品安非他命之犯行，辯稱：伊未施用安
    非他命，可能是伊朋友在施用，伊在旁邊有吸入安非他命云云。經查，被告於上
    揭時間經採集其尿液，送檢驗結果呈甲基安非他命陽性反應，有上開長榮大學九
    十二年一月十四日尿液檢驗確認報告（檢體編號：ＤＣ0000000），其檢
    驗結果為：「確認藥物：甲基安非他命、陽性，檢出濃度：一七五四ｎｇ／ｍｌ
    。」而前揭鑑驗中，甲基安非他命標準閾值濃度為：五○○ｎｇ／ｍｌ等情，亦
    見前揭確認報告，是被告尿液經鑑驗結果，尿液中甲基安非他命之濃度超出閾值
    濃度有三倍之多，足見被告確有前開施用毒品犯行無訛。而按常人如未吸用安非
    他命，其尿水應無甲基安非他命反應，倘有吸用者，約百分之七十於二十四小時
    內自尿中排出，約百分之九十於九十六小時自尿中排出，故推算吸用時間距採尿
    時間最長可能不會超過四日，此經行政院衛生署藥物食品檢驗局八十一年二月八
    日（八一）藥檢壹字第００一一五六號函示甚明，是經採尿檢驗有安非他命者，
    通常可認其人於採尿前之四日內有吸用安非他命。又於吸食煙毒及麻醉藥品之旁
    ，同時吸入該吸食者燃燒藥物所排出之氣體（即俗稱二手煙），能否在尿液中被
    檢出煙毒或甲基安非他命反應，文獻上尚無此類研究報告，然按法務部調查局檢
    驗煙毒經驗研判，若非共處於空間密閉狹小，並故意大量吸入該氣體，應不至於
    尿液中代謝出煙毒反應（法務部調查局八十三年九月十七日八三發技一字第八三
    一○○一八五號函參照。），是被告倘確有在旁吸入安非他命（二手煙），則應
    無可能吸入如此大量之他人施用安非他命之氣體，且其尿液亦不至於檢驗出甲基
    安非他命達標準閾值三倍以上之陽性反應，其前揭否認施用安非他命之辯詞，顯
    係卸責之詞，尚難採信。事證明確，被告此部分犯行，亦堪予認定。
三、又被告前因施用第一、二級毒品案件，經送觀察勒戒，無繼續施用毒品傾向，經
    臺灣新竹地方法院於八十七年十月廿六日以八十七年易字第一一一號判處免刑，
    及臺灣桃園地方法院檢察署、臺灣板橋地方法院檢察署檢察官分別於八十七年八
    月三十一日、八十八年六月四日各以八十七年度偵字第一０七二九號、八十八年
    偵字第二三一五號不起訴處分確定（經觀察、勒戒一次）。復因本件施用毒品，
    經本院以九十二年度毒聲字第一八七號裁定送觀察勒戒處所觀察、勒戒後，認有
    繼續施用毒品之傾向，已由本院以九十二年度毒聲字第五六八號裁定令入戒治處
    所強制戒治等情，有裁判書、不起訴處分書、裁定書及台灣嘉義地方法院檢察署
    刑案資料查註紀錄表、台灣高等法院被告全國前案紀錄表各一份附卷可參。被告
    於五年內再犯毒品危害防制條例第十條第一項、第二項之罪，事證明確已如前述
    ，應予依法論科。
四、按海洛因、安非他命分別屬於毒品危害防制條例第二條第二項第一款、第二款所
    定之第一級、第二級毒品，被告施用第二級毒品安非他命及多次施用第一級毒品
    海洛因。核其所為，係分別犯毒品危害防制條例第十條第一項、第二項之罪。被
    告施用前持有第一級、第二級毒品之低度行為，為施用第一級、第二級毒品之高
    度行為所吸收，均不另論罪。被告先後多次施用第一級毒品海洛因行為，時間緊
    接、犯罪構成要件相同，顯係基於概括犯意為之，應依刑法第五十六條連續犯規
    定論以一罪，並加重其刑。被告所犯上開條例第十條第一項、第二項之罪，犯意
    各別，行為不同，應分論併罰。爰審酌被告前揭施用毒品之前科，其未思悔改，
    缺乏禁絕毒害決心，及被告素行、犯罪動機、目的、所犯施用毒品行為係戕害自
    身健康，尚未危害他人等一切情狀，量處如主文所示之刑，並定其應執行之刑，
    以示懲儆。
據上論斷，應依刑事訴訟法第二百九十九條第一項前段，毒品危害防制條例第十條第
一項、第二項，刑法第十一條前段、第五十六條、第五十一條第五款，判決如主文。
本案經檢察官陳鈴香到庭執行職務。
中      華      民      國     九十二   年       九     月      十二    日
                                臺灣嘉義地方法院刑事第五庭
                                        法  官  李  文  輝
右正本證明與原本無異。
如不服本判決，應於判決送達後十日內向本院提出上訴狀( 應附繕本 )。
中      華      民      國     九十二   年       九     月      十二    日
                                        書記官  林  育  興
附錄本件論罪法條：
毒品危害防制條例第十條第一項：
施用第一級毒品者，處六月以上五年以下有期徒刑。
施用第二級毒品者，處三年以下有期徒刑。


司法院資訊處製作；財團法人民間司法改革基金會備份。
